臺灣新竹地方法院刑事宣示判決筆錄
110年度原易緝字第8號
公  訴  人  臺灣新竹地方檢察署檢察官
被      告  豆智煒




指定辯護人  本院公設辯護人林建和
上列被告因賭博案件，經檢察官提起公訴（108年度偵字第7137
號、第9758號）後，聲請改依協商程序而為判決，本院於中華民
國110年12月16日下午14時，在本院刑事第八法庭宣示判決，出
席職員如下：
                                  法  官  江宜穎
                                  書記官  蕭妙如
                                  通  譯  黃雅婷
法官起立朗讀判決主文、犯罪事實要旨、處罰條文、附記事項及
告以上訴限制、期間並提出上訴狀之法院，且諭知記載其內容：
一、主  文：
    豆智煒共同犯圖利聚眾賭博罪，處有期徒刑參月，如易科罰
    金，以新臺幣壹仟元折算壹日。
　　扣案如附表編號1至10、12至14所示之物均沒收；未扣案之
    犯罪所得新臺幣陸萬元沒收，於全部或一部不能沒收或不宜
    執行沒收時，追徵其價額。
二、犯罪事實要旨：
    豆智煒（綽號豆哥）為址設新竹市○區○○路0段000號之「超
    越運動競技休閒咖啡廳」獨資商號之名義負責人，其與黃思
    毅（綽號弟哥）、吳盈翰（綽號翰哥）、蔡志豪、蔡言浩（
    原名蔡尚軒）、林宥霏、羅宇蕎、劉晏伶、羅珮娟、范珈瑜
    、陳巧恩、張鉯崴（黃思毅等人所涉圖利聚眾賭博等罪部分
    ，業經本院以109年度原易字第3號判決判刑確定）等乃共同
    意圖營利，基於在公眾得出入場所賭博、供給賭博場所暨聚
    眾賭博之單一犯意聯絡，自民國108年4月間起至108年6月26
    日為警查獲止，推由黃思毅擔任經理（即現場負責人），吳
    盈翰、蔡志豪擔任櫃檯人員，蔡言浩擔任外場之工作人員，
    另由林宥霏、羅宇蕎、劉晏伶、羅珮娟、范珈瑜、陳巧恩、
    張鉯崴擔任荷官（即發牌人員）等，除豆智煒、黃思毅可因
    此支領報酬、薪資每月各新臺幣（下同）3萬元、4萬元外，
    其餘人等每月亦可支領薪資3萬元，其等並以上址休閒咖啡
    館作為賭博場所，提供發牌器、撲克牌、籌碼等賭博工具，
    供不特定賭客前往聚眾賭博，且以「百家樂」方式賭博財物
    ，其賭博方式為：賭客先向櫃檯人員以新臺幣（現金或記帳
    週結）1 比1 之比例兌換取得籌碼後，自由押注「莊家」、
    「閒家」、「和局」或「對子」，再由荷官負責發牌，莊家
    與閒家（即賭客玩家）先依序發放2 張牌，依點數決定是否
    補牌，再互比大小論輸贏，若押中「莊家」可得95％彩金（5
     ％則為抽頭金）、押中「閒家」可得1 倍彩金、押中「和局
    」可得8 倍彩金、押中「對子」可得16倍彩金，若未押中籌
    碼則歸莊家所有，且賭客向櫃檯人員兌換者為泥碼，賭博後
    荷官所賠付者則為活碼，活碼後可換回現金，且另以泥碼向
    荷官兌換活碼，亦可獲得相關回饋，而以此方式與賭客對賭
    。嗣有賭客鄭惠華、朱清祥、陶麗雲、葉坤瑚、張竹亞、黃
    芳錡、林家瑜、曾治棠、張為倫、劉智傑、張正隆、黃玟澍
    、楊禮安、翁蕭美子、林敬棠、羅世證、吳淑珍、丁士玉、
    陳麗莉、李正南、范玉琴、吳秋香、陳麗秋、劉修芳（鄭惠
    華、張竹亞、黃芳錡、林家瑜、張正隆、黃玟澍、楊禮安、
    翁蕭美子、林敬棠、羅世證涉嫌賭博罪部分，業經新竹地檢
    署檢察官以108年度偵字第7137號、第9758號為職權不起訴
    在案；朱清祥、陶麗雲、葉坤瑚、曾治棠、張為倫、劉智傑
    、吳淑珍、丁士玉、陳麗莉、李正南、范玉琴、吳秋香、陳
    麗秋、劉修芳涉犯賭博部分，業經本院各以109年度原易字
    第3號、109年度易緝字第30號判決判處罰金確定）等於108
    年6月25日晚間某時許至翌日（即26日）4 時30分許止，至
    上址公眾得出入之「超越運動競技休閒咖啡廳」內，各基於
    賭博之犯意，以現金或記帳方式兌換籌碼後，鄭惠華、朱清
    祥、陶麗雲、葉坤瑚在該址2 號百家樂桌（荷官：林宥霏、
    羅宇蕎），張竹亞、黃芳錡、林家瑜、曾治棠、張為倫、劉
    智傑、張正隆在該址5號百家樂桌（荷官：劉晏伶、羅珮娟
    ），黃玟澍、楊禮安、翁蕭美子、林敬棠、羅世證、吳淑珍
    在該址4號百家樂桌（荷官：范珈瑜）、丁士玉、陳麗莉、
    李正南、范玉琴、吳秋香、陳麗秋、劉修芳在該址VIP 百家
    樂桌（荷官：陳巧恩、張鉯崴），以前述方式進行賭博，末
    為警於108 年6 月26日4 時30分許，持本院所核發之搜索票
    至上址執行搜索而當場查獲，分別扣得「超越運動競技休閒
    咖啡廳」之賭資共新臺幣（下同）202萬3,428元（即附表編
    號1、2之現金）及附表編號3至14所示之物。
三、處罰條文：
    刑法第266條第1項前段、第268條前後段
四、附記事項：
  ㈠被告豆智煒行為後，刑法第266條第1項前段、第268條業於10
    8年12月25日修正公布，並自同年月27日生效施行，修正前
    刑法第266條第1項前段、第268條分別規定：「在公共場所
    或公眾得出入之場所賭博財物者，處1千元以下罰金」、「
    意圖營利，供給賭博場所或聚眾賭博者，處3年以下有期徒
    刑，得併科3千元以下罰金」；修正後則各規定：「在公共
    場所或公眾得出入之場所賭博財物者，處3萬元以下罰金」
    、「意圖營利，供給賭博場所或聚眾賭博者，處3年以下有
    期徒刑，得併科9萬元以下罰金」，本次修法並無改變法條
    構成要件之內容及處罰之輕重，僅係將原本尚須適用刑法施
    行法第1條之1第2項規定計算得出之罰金數額，直接規定為
    法定罰金刑度，以減少法律適用之複雜度，增加法律明確性
    ，自不生新舊法比較問題，而應依一般法律適用原則，逕適
    用裁判時法即修正後之刑法第266條第1項前段、第268條前
    後段規定論處。
　㈡按當場賭博之器具與在賭檯或兌換籌碼處之財物，不問屬於
    犯人與否，沒收之，刑法第266條第2項定有明文；再者，供
    犯罪所用、犯罪預備之物或犯罪所生之物，屬於犯罪行為人
    者，得沒收之；前2項之沒收，於全部或一部不能沒收或不
    宜執行沒收時，追徵其價額，刑法第38條第2項前段、第4項
    同定有明文。查扣案如附表編號1、2所示之現金，公訴人均
    認係「超越運動競技休閒咖啡廳」之賭資，即認其性質屬兌
    換籌碼處之財物，並分別與被告豆智煒、現場負責人即被告
    黃思毅達成宣告沒收之合意（見本院110年度原易緝字第8號
    卷【下稱原易緝8號卷】第62頁、本院109年度原易字第3號
    卷二第248頁），本院自應依刑法第266條第2項宣告沒收；
    至扣案如附表編號3、12所示之籌碼、發(廢)牌器（含撲克
    牌）等，或者附表編號4至10、13、14所示之扣案物，核前
    者之性質均屬當場賭博之器具，後者因均係在「超越運動競
    技休閒咖啡廳」內查扣，復係供經營「超越運動競技休閒咖
    啡廳」所用之物，當均屬該獨資商號所有、供犯罪所用之物
    ，並同經公訴人與被告豆智煒達成宣告沒收之合意（見原易
    緝8號卷第62頁），本院自應依法刑法第266條第2項前段、
    同法第38條第2項前段規定宣告沒收。
　㈢又犯罪所得，屬於犯罪行為人者，沒收之；前2項之沒收，於
    全部或一部不能沒收或不宜執行沒收時，追徵其價額，刑法
    第38條之1第1項前段、第3項亦定有明文。查被告豆智煒於
    本案行為期間，擔任「超越運動競技休閒咖啡廳」之名義負
    責人，每月可獲取3萬元之報酬乙節，業經其坦認在卷（見
    原易緝8號卷第55頁），而本案之行為期間約莫2月，故其應
    已受領6萬元報酬無訛，此部分當屬其之犯罪所得，嗣經公
    訴人與被告豆智煒、辯護人說明後，其等亦達成如主文第2
    項後段所示宣告沒收、追徵之協商合意，本院同應依前揭規
    定宣告沒收及追徵。
　㈣另，本案固另查扣附表編號11所示之手機1支，然該手機係自
    「超越運動競技休閒咖啡廳」離職後之被告蔡言浩處查扣，
    業經其供承明確（見臺灣新竹地方檢察署108年度偵字第713
    7號卷一第第60頁至其背面），且有新竹市警察局第二分局1
    08年6月26日15時25分之扣押筆錄、扣押物品目錄表各1份（
    見同一卷宗第77頁至第78頁背面、第79頁）附卷可參，是該
    手機應屬其私人所有，而與「超越運動競技休閒咖啡廳」無
    涉，卷內復無資料顯示被告蔡言浩有持之用以聯繫本案之其
    他共同被告，核非屬本案犯罪所用之物，本院自無庸宣告沒
    收或追徵，附此敘明。
五、協商判決除有刑事訴訟法第455 條之4 第1 項第1 款於本訊
    問程序終結前，被告撤銷協商合意或檢察官撤回協商聲請者
    ；第2 款被告協商之意思非出於自由意志者；第4 款被告所
    犯之罪非第455 條之2 第1 項所定得以協商判決者；第6 款
    被告有其他較重之裁判上一罪之犯罪事實者；第7 款法院認
    應諭知免刑或免訴、不受理者情形之一，及違反同條第2 項
    「法院應於協商合意範圍內為判決；法院為協商判決所科之
    刑，以宣告緩刑或2 年以下有期徒刑、拘役或罰金為限」之
    規定者外，檢察官與被告均不得上訴。
六、如有前項得上訴之情形，得自收受宣示判決筆錄送達之日起
    20日內，向本院提出上訴書狀，上訴於第二審法院。
本案經檢察官張瑞玲提起公訴，檢察官邱宇謙、劉正祥到庭執行
職務。
中　　華　　民　　國　　110 　年　　12　　月　　16　　日
                  刑事第二庭    書記官  蕭妙如
                                法  官  江宜穎
以上筆錄正本係照原本作成。
中　　華　　民　　國　　110 　年　　12　　月　　16　　日
                                書記官  蕭妙如
附錄本案論罪科刑法條：
刑法第266條第1項前段
在公共場所或公眾得出入之場所賭博財物者，處3 萬元以下罰金
。但以供人暫時娛樂之物為賭者，不在此限。
　
刑法第268條
意圖營利，供給賭博場所或聚眾賭博者，處3 年以下有期徒刑，
得併科9萬元以下罰金。


附表：
編號 名稱及數量  備註  1 現金714,428元 ①在「超越運動競技休閒咖啡廳」內扣得。 ②保管字號：本院108年度院保字第851號，扣押物品清單見本院109年度原易字第3號（下稱原易3號卷）卷一第117頁。　 2 現金1,309,000元 ①在「超越運動競技休閒咖啡廳」內扣得。 ②保管字號：本院108年度院保字第852號，扣押物品清單見原易3號卷一第123頁。 3 籌碼2821枚 ①在「超越運動競技休閒咖啡廳」內扣得。 ②保管字號：本院109年度院保字第249號編號1、2，扣押物品清單見原易3號卷一第363頁。 ③保管字號：本院109年度院保字第133號編號1至40、56，扣押物品清單見原易3號卷一第273頁至第283頁、第287頁。　 ④保管字號：本院109年度院保字第137號編號1至86，扣押物品清單見原易3號卷一第309頁至第333頁。　 4 點鈔機1台 ①在「超越運動競技休閒咖啡廳」內扣得。 ②保管字號：本院109年度院保字第133號編號41，扣押物品清單見原易3號卷一第283頁。 5 無線電對講機17台（起訴書物誤載為16台，應予更正） ①在「超越運動競技休閒咖啡廳」內扣得。 ②保管字號：本院109年度院保字第133號編號42，扣押物品清單見原易3號卷一第283頁。 ③保管字號：本院109年度院保字第133號編號48，扣押物品清單見原易3號卷一第285頁。　 ④保管字號：本院109年度院保字第133號編號51，扣押物品清單見原易3號卷一第287頁。 ⑤保管字號：本院109年度院保字第133號編號54，扣押物品清單見原易3號卷一第287頁。　　 6 無線電充電座12台 ①在「超越運動競技休閒咖啡廳」內扣得。 ②保管字號：本院109年度院保字第133號編號43，扣押物品清單見原易3號卷一第285頁。 7 信封袋1包 ①在「超越運動競技休閒咖啡廳」內扣得。 ②保管字號：本院109年度院保字第133號編號44，扣押物品清單見原易3號卷一第285頁。 8 三星白色平板手機1支 ①在「超越運動競技休閒咖啡廳」內扣得。 ②保管字號：本院109年度院保字第134號編號1，扣押物品清單見原易3號卷一第299頁。 9 iPad玫瑰金平板1支 ①在「超越運動競技休閒咖啡廳」內扣得。 ②保管字號：本院109年度院保字第134號編號2，扣押物品清單見原易3號卷一第299頁。 10 工作用手機11支 ①在「超越運動競技休閒咖啡廳」內扣得。 ②保管字號：本院109年度院保字第134號編號3至13，扣押物品清單見原易3號卷一第299頁、第301頁。 11 iPhone plus手機1支 ①自被告蔡言浩處扣得。 ②保管字號：本院109年度院保字第134號編號14，扣押物品清單見原易3號卷一第301頁。 12 發(廢)牌器（含撲克牌）4組 ①在「超越運動競技休閒咖啡廳」內扣得。 ②保管字號：本院109年度院保字第133號編號47、49、53、55，扣押物品清單見原易3號卷一第285頁、第287頁。 13 洗碼單1張 ①在「超越運動競技休閒咖啡廳」內扣得。 ②保管字號：本院109年度院保字第133號編號50，扣押物品清單見原易3號卷一第287頁。 14 木製面紙盒2個 ①在「超越運動競技休閒咖啡廳」內扣得。 ②保管字號：本院109年度院保字第133號編號46，扣押物品清單見原易3號卷一第285頁。